臺灣高等法院民事裁定
109年度勞抗字第36號
抗  告  人  立成科技股份有限公司

法定代理人  吳佳成    指定送達地址：新北市○○區○○路0                                      段00號0樓之0  
                      籍設臺南市○○區○○里0鄰○○街00                            號0樓
上列抗告人因與相對人陳佳慧、鄭劍霙、廖俊翔、胡小蘭間請求
給付資遣費等事件，對於中華民國108年12月19日臺灣新北地方
法院108年度勞訴字第134號所為裁定提起抗告，本院裁定如下：
 
    主  文
抗告駁回。
抗告費用由抗告人負擔。
    理  由
一、按提起民事第二審上訴，應依民事訴訟法第77條之16第1項
    規定繳納裁判費，此為上訴必須具備之程式。另上訴不合程
    式或有其他不合法之情形而可以補正者，原第一審法院應定
    期間命其補正，如不於期間內補正，應以裁定駁回之，民事
    訴訟法第442條第2項定有明文。又按抗告人補正第二審上訴
    要件之欠缺，須在原法院裁定之評決前為之；抗告人於原法
    院裁定評決前，既尚未補正繳足上訴裁判費，原法院以其上
    訴並非合法，裁定予以駁回，自無不合（最高法院90年度台
    抗字第340號裁判要旨參照）。
二、經查：
  ㈠抗告人不服原法院民國108年10月25日108年度勞訴字第134號
    判決，提起上訴，惟未繳納上訴審裁判費，經原法院於108
    年11月13日裁定核定訴訟標的金額為新臺幣（下同）69萬5,
    183元，應徵第二審裁判費1萬1,400元，命其於5日內如數繳
    納（下稱系爭補正裁定），系爭補正裁定於同年11月18日送
    達至抗告人指定之「新北市○○區○○路0段00號6樓之1」該址
    ，有抗告人提出之民事上訴書狀、系爭補正裁定及原法院送
    達證書在卷可稽（見原審卷第147頁、第159頁、第163頁）
    ，即無未送達法定代理人之情，是原法院所定之補正期間於
    同年月23日即已屆至，抗告人迄原法院於108年12月19日裁
    定時仍未繳納裁判費，有原法院民事科查詢簡答表、答詢表
    及多元化案件繳費狀況查詢清單及本院裁判費或訴狀查詢表
    、裁判費查詢表在卷可憑（見原審卷第167至175頁、本院卷
    第33至39頁），揆諸首揭說明，原裁定以抗告人之上訴不合
    法，依民事訴訟法第442條第2項規定駁回，於法洵無不合。
    　　
  ㈡至抗告人主張：相對人於原審未繳納裁判費，原審判決應無
    效，且相對人之計算有誤云云。惟此均非其得據為不繳納上
    訴裁判費之事由，況相對人於原審均已依108年6月19日裁定
    繳納第一審裁判費，有該裁定及原法院自行繳納款項收據4
    張在卷可參（見原審卷第101至102頁、第9頁），是抗告人
    執上開事由所為抗告，顯有誤會。且核抗告人所陳相對人之
    請求是否計算錯誤等理由亦係屬合法上訴後，法院實體審理
    之問題，而因抗告人本件上訴程序自始即未合法，本院尚無
    從就其實體爭執加以審究，是本件抗告自難謂有理由，應予
    駁回。 
三、綜上所述，原裁定以抗告人逾期未繳納上訴裁判費，依民事
    訴訟法第442條第2項之規定，駁回抗告人之上訴，並無違誤
    。抗告論旨指摘原裁定不當，聲明廢棄，為無理由，應予駁
    回。 
四、據上論結，本件抗告為無理由，爰裁定如主文。
中　　華　　民　　國　　109 　年　　4 　　月　　20　　日
                  勞動法庭  
                      審判長法  官  黃雯惠
                            法  官  石有為
                            法  官  林佑珊
正本係照原本作成。
不得再抗告。
中　　華　　民　　國　　109 　年　　4 　　月　　21　　日

  　　　　　　　　　　　　　書記官  張永中